【裁判字號】    90,重訴,2
【裁判日期】    900327
【裁判案由】    殺人
【裁判全文】
臺灣板橋地方法院刑事判決                              九十年度重訴字第二號
    公  訴  人  臺灣板橋地方法院檢察署檢察官
    被      告  乙○○
    指定辯護人  甲○
右列被告因殺人案件，經檢察官提起公訴（八十九年度偵字第一九Ｏ七二號），甲○
判決如左：
    主  文
乙○○殺直系血親尊親屬，處無期徒刑，褫奪公權終身。
    事  實
一、乙○○前於民國八十八年九月廿七日因竊盜案件，經台灣桃園地方法院判處有期
    徒刑七月，緩刑四年確定，猶不知悔改，於八十九年十月四日十七時三十分許，
    在其位於台北縣鶯歌鎮○○○街二十一號五樓住處，因乙○○長期無工作收入，
    為金錢問題遭其母簡錦雪訓誡，二人發生口角爭執，至八十九年十月五日零時十
    五分許，乙○○思及受簡錦雪教訓而心生不滿，竟基於殺害直系血親尊親屬之故
    意，乘簡錦雪熟睡之際，持簡錦雪所有置於廚房內之水果刀一把，進入簡錦雪臥
    房，朝簡錦雪左背部連刺七刀，造成簡錦雪左肩胛骨平行橫走穿刺傷七處，其中
    二處較大且深為三公分及二點五公分，並深入左胸腔內刺傷左肺發生左側血胸失
    血休克，乙○○之妹簡明繯聽聞母親簡錦雪之呼救聲前來房門外查看，乙○○向
    簡明繯諉稱：母親在睡覺，不要吵她等語，繼而以其所著衣物擦拭現場血跡，換
    穿乾淨衣物，再將簡錦雪房門反鎖，離開現場，待乙○○離開後，簡明繯發覺有
    異，旋即向鄰居借用電話通知簡錦雪之母簡楊桂珍、簡錦雪之弟簡文達前來處理
    ，待簡楊桂珍、簡文達於八十九年十月五日凌晨一時許到達上址撞開簡錦雪房門
    時，赫然發現簡錦雪仰臥在床上血泊中，簡錦雪經送醫急救後因背部多處刺創，
    左側血胸，左肺刺傷出血休克而不治死亡。
二、案經臺北縣警察局三峽分局報請臺灣板橋地方法院檢察署檢察官偵查起訴。
    理  由
一、右揭事實，迭據被告乙○○於警訊、偵查及甲○審理時坦承不諱，核與證人簡明
    繯、簡明達於警訊、偵查中及證人簡楊桂珍於警訊中指述之情節相符，又被害人
    簡錦雪係因遭水果刀穿刺左背部七刀，致使左肺發生左側血胸失血休克死亡，經
    檢察官督同法醫師相驗解剖勘驗，製有勘驗筆錄、相驗屍體證明書、並有法務法
    醫研究所八九理自二二八一號函及所附（八九）法醫所醫鑑字第一二二七號法務
    部法醫研究所鑑定書及相驗並解剖照片二十幀在卷足稽（附於台灣板橋地方法院
    檢察署八十九年度相字第一一五四號案卷第十五、廿三、廿七至三十七頁，該署
    八十九年度偵字第一九Ｏ七二號案卷第一百頁至第一百零三頁），被告持水果刀
    朝被害人簡錦雪背部刺擊多下，且深達肺部，可知被告乙○○當時下手之猛，顯
    見被告確有殺人之故意無疑。此外，就被告乙○○於前開犯罪時地行兇與行兇後
    清理現場等部分，亦有台北縣警察局刑警隊鑑識組製作現場勘查報告一份，照片
    三十八幀及內政部警政署刑事警察局（八九）刑紋字第一六一一二三號函、（八
    九）刑醫字第一五九七八八號函及所附鑑驗書在卷可參（附於台灣板橋地方法院
    檢察署八十九年度偵字第一九Ｏ七二號案卷第五十三頁至八十五頁，第一百零八
    頁），並有被告乙○○持以殺害被害人簡錦雪之水果刀一把及被告案發當時所著
    沾有簡錦雪血跡之衣褲扣案可資佐證，被告之自白顯與事實相符，本件事證明確
    ，被告犯行足堪認定。
二、核被告乙○○所為，係犯刑法第二百七十二條第一項之殺害直系血親尊親屬罪。
    爰審酌被告身為人子，不知感恩圖報養育浩恩，僅因金錢問題與母親發生爭執，
    竟萌生殺機之犯罪動機，持水果刀多次猛力刺擊被害人之兇殘犯罪手段，造成被
    害人身亡之無可彌補危害，行兇後未為任何救護措施，反而清理現場後自行離去
    ，可見殺意甚堅，又將被害人反鎖於房間內，延誤其他人救治被害人之時機，惟
    被告於本件犯罪後對其犯行均坦承不諱，尚有悔悟之心，甲○認其惡性尚未達於
    應與世永久隔離之程度，對被告本件殺人犯行處以無期徒刑，已足懲儆。並依刑
    法第三十七條第一項之規定併予宣告褫奪公權終身。扣案水果刀一把雖係被告持
    以為上開犯行之凶器，惟該把水果刀為被害人簡錦雪所有之物，並非被告乙○○
    所有之物，業經被告供明在卷，甲○爰不為沒收之宣告，附此敘明。
據上論斷，應依刑事訴訟法第二百九十九條第一項前段，刑法第二百七十二條第一項
、第三十七條第一項，判決如主文。
本案經檢察官李吉祥到庭執行職務
中      華      民      國      九十      年      三    月    二十七    日
                                  臺灣板橋地方法院刑事第三庭
                                          法  官  連育群
右正本證明與原本無異。
如不服本判決，應於判決送達後十日內，向甲○提出上訴狀。
                                          書記官  蘇恩慶
中      華      民      國      九十      年      三    月    二十九    日
附錄論罪法條
刑法第二百七十二條：
殺直系血親尊親屬者，處死刑或無期徒刑。
前項之未遂犯罰之。
預備犯第一項之罪者，處三年以下有期徒刑。
預備犯第一項之罪者，處以年以下有期徒刑、拘役或三百元以下罰金。


司法院資訊處製作；財團法人民間司法改革基金會備份。
